---
title: "Muestras pequeñas"
author: "Gerardo Hernandez Mondragon"
date: "18-003-1784"
output:
  word_document: default
  pdf_document: default
---

```{r setup, include=FALSE}
knitr::opts_chunk$set(echo = TRUE)
```

# 2.1.2 Muestras pequeñas

1. Intervalo de confianza del 95 % para la altura media poblacional de los estudiantes de una universidad con una
muestra de 10 estudiantes:
Tamaño de la muestra (n): 10
Media muestral (x): 170 cm
Desviación estándar muestral (s): 8 cm

```{r }
n <- 10
xbarra <- 170
DesvEst <- 8
gl <- n-1
nc <- 0.95

Talpha2 <- round(qt(nc, gl),4)
mu1 <- xbarra - Talpha2*(DesvEst/sqrt(n)); 
mu2 <- xbarra + Talpha2*(DesvEst/sqrt(n)); 
Intervalo <- paste0("mu ∈  ","(",round(mu1,2),",",round(mu2,2),")cm"); 
print(Intervalo)
```

2. Intervalo de confianza del 90 % para el peso medio poblacional de los recién nacidos con una muestra de 15
bebés
Tamaño de la muestra (n): 15
Media muestral (x): 3.5 kg
Desviación estándar muestral (s): 0.5 kg

```{r }
n <- 15
xbarra <- 3.5
DesvEst <- 0.5
gl <- n-1
nc <- 0.90

Talpha2 <- round(qt(nc, gl),4)
mu1 <- xbarra - Talpha2*(DesvEst/sqrt(n)); 
mu2 <- xbarra + Talpha2*(DesvEst/sqrt(n)); 
Intervalo <- paste0("mu ∈  ","(",round(mu1,2),",",round(mu2,2),")kg"); 
print(Intervalo)
```

3. Intervalo de confianza del 99 para la duración media de las baterías de un dispositivo electrónico con una
muestra de 84 dispositivos:
Tamaño de la muestra (n): 84
Media muestral (x): 30 horas
Desviación estándar muestral (s): 5 horas

```{r }
n <- 84
xbarra <- 30
DesvEst <- 5
gl <- n-1
nc <- 0.99

Talpha2 <- round(qt(nc, gl),4)
mu1 <- xbarra - Talpha2*(DesvEst/sqrt(n)); 
mu2 <- xbarra + Talpha2*(DesvEst/sqrt(n)); 
Intervalo <- paste0("mu ∈  ","(",round(mu1,2),",",round(mu2,2),")horas"); 
print(Intervalo)
```

4. Intervalo de confianza del 95 % para el número medio de días de hospitalización de pacientes con una muestra
de 12 pacientes: 
Tamaño de la muestra (n): 12 
Media muestral (x): 5 días 
Desviación estándar muestral (s): 2días

```{r }
n <- 12
xbarra <- 5
DesvEst <- 2
gl <- n-1
nc <- 0.95

Talpha2 <- round(qt(nc, gl),4)
mu1 <- xbarra - Talpha2*(DesvEst/sqrt(n)); 
mu2 <- xbarra + Talpha2*(DesvEst/sqrt(n)); 
Intervalo <- paste0("mu ∈  ","(",round(mu1,2),",",round(mu2,2),")dias"); 
print(Intervalo)
```

5. Intervalo de confianza del 99 % para la media poblacional de la concentración de un compuesto en una muestra
de agua con una muestra de 7 mediciones: 
Tamaño de la muestra (n): 7 
Media muestral (x): 4 mg/L
Desviación estándar muestral (s): 1 mg/L

```{r }
n <- 7
xbarra <- 4
DesvEst <- 1
gl <- n-1
nc <- 0.99

Talpha2 <- round(qt(nc, gl),4)
mu1 <- xbarra - Talpha2*(DesvEst/sqrt(n)); 
mu2 <- xbarra + Talpha2*(DesvEst/sqrt(n)); 
Intervalo <- paste0("mu ∈  ","(",round(mu1,2),",",round(mu2,2),")mg/L"); 
print(Intervalo)
```

6. Intervalo de confianza del 95 % para la altura media de una muestra de 8 plantas: 
Tamaño de la muestra (n): 8
Media muestral (x): 12 cm 
Desviación estándar muestral (s): 2 cm 
Nivel de confianza: 95 %

```{r }
n <- 8
xbarra <- 12
DesvEst <- 2
gl <- n-1
nc <- 0.95

Talpha2 <- round(qt(nc, gl),4)
mu1 <- xbarra - Talpha2*(DesvEst/sqrt(n)); 
mu2 <- xbarra + Talpha2*(DesvEst/sqrt(n)); 
Intervalo <- paste0("mu ∈  ","(",round(mu1,2),",",round(mu2,2),")cm"); 
print(Intervalo)
```

7. Intervalo de confianza del 90 % para el tiempo medio de reacción de un grupo de 6 sujetos: 
Tamaño de la muestra (n): 6 
Media muestral (x): 0.3 segundos 
Desviación estándar muestral (s): 0.05 segundos

```{r }
n <- 6
xbarra <- 0.3
DesvEst <- 0.05
gl <- n-1
nc <- 0.90

Talpha2 <- round(qt(nc, gl),4)
mu1 <- xbarra - Talpha2*(DesvEst/sqrt(n)); 
mu2 <- xbarra + Talpha2*(DesvEst/sqrt(n)); 
Intervalo <- paste0("mu ∈  ","(",round(mu1,2),",",round(mu2,2),")cm"); 
print(Intervalo)
```

8. Intervalo de confianza del 99 % para la resistencia media de un lote de 10 piezas de acero: 
Tamaño de la muestra (n): 10 
Media muestral (x): 750 MPa 
Desviación estándar muestral (s): 25 MPa

```{r }
n <- 10
xbarra <- 750
DesvEst <- 25
gl <- n-1
nc <- 0.99

Talpha2 <- round(qt(nc, gl),4)
mu1 <- xbarra - Talpha2*(DesvEst/sqrt(n)); 
mu2 <- xbarra + Talpha2*(DesvEst/sqrt(n)); 
Intervalo <- paste0("mu ∈  ","(",round(mu1,2),",",round(mu2,2),")mPa"); 
print(Intervalo)
```

9. Intervalo de confianza del 95 % para la concentración media de un compuesto en una muestra de 12 aguas subterráneas: 
Tamaño de la muestra (n): 12 
Media muestral (x): 5 mg/L 
Desviación estándar muestral (s): 1.5 mg/L

```{r }
n <- 12
xbarra <- 5
DesvEst <- 1.5
gl <- n-1
nc <- 0.95

Talpha2 <- round(qt(nc, gl),4)
mu1 <- xbarra - Talpha2*(DesvEst/sqrt(n)); 
mu2 <- xbarra + Talpha2*(DesvEst/sqrt(n)); 
Intervalo <- paste0("mu ∈  ","(",round(mu1,2),",",round(mu2,2),")mg/L"); 
print(Intervalo)
```

10. Intervalo de confianza del 95 % para la eficiencia media de una muestra de 20 paneles solares: 
Tamaño de la muestra (n): 20 
Media muestral (x): 80 % 
Desviación estándar muestral (s): 4 %

```{r }
n <- 20
xbarra <- 80
DesvEst <- 4
gl <- n-1
nc <- 0.95
Talpha2 <- round(qt(nc, gl),4)
mu1 <- xbarra - Talpha2*(DesvEst/sqrt(n)); 
mu2 <- xbarra + Talpha2*(DesvEst/sqrt(n)); 
Intervalo <- paste0("mu ∈
","(",round(mu1,2),",",round(mu2,2),")%"); 
print(Intervalo)
```

11. Intervalo de confianza del 90 % para la concentración media de un compuesto en una muestra de 15 suelos:
Tamaño de la muestra (n): 15 
Media muestral (x): 0.3 mg/g 
Desviación estándar muestral (s): 0.05 mg/g 
Nivel de confianza: 90 %

```{r }
n <- 15
xbarra <- 0.3
DesvEst <- 0.05
gl <- n-1
nc <- 0.90


Talpha2 <- round(qt(nc, gl),4)
mu1 <- xbarra - Talpha2*(DesvEst/sqrt(n)); 
mu2 <- xbarra + Talpha2*(DesvEst/sqrt(n)); 
Intervalo <- paste0("mu ∈  ","(",round(mu1,2),",",round(mu2,2),")mg/g"); 
print(Intervalo)
```

12. concentración media de un producto químico en una muestra de 25 aguas subterráneas: 
Tamaño de la muestra (n): 25 
Media muestral (x): 10.2 mg/L 
Desviación estándar muestral (s): 2.3 mg/L
supongamos un nivelde confianza de un 99%

```{r }
n <- 25
xbarra <- 10.2
DesvEst <- 2.3
gl <- n-1
nc <- 0.99

Talpha2 <- round(qt(nc, gl),4)
mu1 <- xbarra - Talpha2*(DesvEst/sqrt(n)); 
mu2 <- xbarra + Talpha2*(DesvEst/sqrt(n)); 
Intervalo <- paste0("mu ∈  ","(",round(mu1,2),",",round(mu2,2),")mg/L"); 
print(Intervalo)
```

13. Intervalo de confianza del 99% para la tasa de error medio de un sistema de comunicaciones que transmite 5000 mensajes:
Tamaño de la muestra (n): 5000
Número de mensajes erróneos (x): 25
Proporción muestral (p̂): x / n = 25 / 5000 = 0.005

```{r }
n <- 5000
xbarra <- 25
DesvEst <- 1.5
gl <- n-1
nc <- 0.95

Talpha2 <- round(qt(nc, gl),4)
mu1 <- xbarra - Talpha2*(DesvEst/sqrt(n)); 
mu2 <- xbarra + Talpha2*(DesvEst/sqrt(n)); 
Intervalo <- paste0("mu ∈  ","(",round(mu1,2),",",round(mu2,2),")mg/L"); 
print(Intervalo)
```